# 求助陈版有关长期资产减值

提问人：qfl328 时间：2019-02-27 21:26:34
求助陈版，看长期资产是否存在减值迹象，一般是否就看本期的盈利情况，本期盈利情况较好，就无需看未来的盈利预测情况？比如有家公司，去年亏损，管理层在分析是，基于当年的亏损状态，认为出现了减值的 indicator，因为对未来进行了盈利预测，预测未来不公司亏损，计提了长期资产减值，由于预计未来亏损，未确认递延所得税资产。本年盈利情况发生转变，公司盈利，由于本期盈利，管理层认为不存在减值的 indicator，没有对新增的长期资产进行减值，已确认的也无法转回。有个疑问：看长期资产的减值看本期的经营情况是否就足够？
由于公司过去亏损，存在未弥补亏损，管理层在考虑本年是否对此确认递延所得税资产时，对未来进行了盈利预测，预测结果为为来的可以涵盖部分过去的未弥补亏损，不能涵盖所有，管理层出于谨慎性考虑，不对此确认未弥补亏损的递延所得税资产，这种做法是否合适？还是需要基于盈利预测的情况确认部分的递延所得税资产？若不确认递延所得税资产，这个逻辑与认为今年不在继续确认长期资产减值是否矛盾

回答人：chenyiwei
是否存在减值迹象和发生减值，是多方面因素综合作用的结果，不能单纯考虑其中的某一项因素。仅仅因为当期账面盈利或亏损，就认为未发生或者已发生减值，是不恰当的。事实上，从 “可收回金额” 的定义可知，可收回金额的确定理应更关注未来的预期盈利。历史经营状况可以为预测未来提供一定的线索和基础，也可以用于验证预测是否合理和谨慎，但并不是唯一的考虑因素。
递延所得税资产的确认，一方面取决于可抵扣暂时性差异在可预见的未来是否很可能转回，另一方面取决于可预见的未来能否有足够的盈利。由于与资产减值问题存在一定交叉，故这两者存在逻辑上的联系，但不完全等同。

提问人：qfl328 时间：2019-03-01 20:47:34
感谢陈版，那请问对于可抵扣亏损，假设 1000 万，公司盈利预测未来大概能利用 400 万，这种情况出于谨慎起见不确认递延所得税资产是否合理，还是要根据盈利预测来

回答人：chenyiwei
理论上应根据盈利预测，计提递延所得税资产 400 万* 税率。实务中一般可以接受谨慎的处理。